臺灣臺北地方法院交通事件裁定　　　　 94年度交聲字第575號
原處分機關　交通部公路總局嘉義區監理所台南監理站
聲明異議人
即受處分人　　甲○○
上列受處分人因違反道路交通管理處罰條例案件，對於交通部公
路總局嘉義區監理所台南監理站中華民國94年5 月12日所為之處
分（原處分案號：嘉監南字第裁74-A00000000號）聲明異議，本
院裁定如下：
    主  文
原處分撤銷。
甲○○汽車駕駛人停車時，在禁止臨時停車處所停車，處新台幣
陸佰元。
    理  由
一、按「在設有禁止停車標誌、標線之處所停車者，處新臺幣六
    百元以上一千二百元以下罰鍰」，道路交通管理處罰條例第
    56條第1項第1款定有明文。
二、本件原處分機關交通部公路總局嘉義區監理所台南監理站，
    以異議人即受處分人甲○○所有之車牌號碼H72─022號重型
    機車，於民國93年12月27日16時23分許，在台北市○○路○
    段91巷1 號前的巷子內，在禁止臨時停車處所停車（在劃有
    紅線路段停車），經台北市政府警察局中正第一分局執勤員
    警拍照逕行舉發，受處分人於應到案日期前申訴，經原處分
    機關交通部公路總局嘉義區監理所台南監理站審查結果仍認
    受處分人有前開違規行為，且異議人未依規定自動繳納罰鍰
    ，又未依規定到案聽候裁決，乃依道路交通管理處罰條例第
    56條第1項第1款及違反道路交通管理事件統一裁罰基準表規
    定裁處車主罰鍰一千二百元元等情，有台北市政府警察局舉
    發違反道路交通管理事件通知單（北市警交大字第A0000000
    0 號）、交通部公路總局嘉義區監理所台南監理站違反道路
    交通管理事件裁決書（嘉監南字第裁74—Ｚ000000000號）及
    採證照片一紙等附卷可稽。
三、異議人聲明異議意旨固不否認有於前開時間，將其所有之車
    牌號碼H72─022號重型機車停於上揭地點之事實，惟辯稱：
    伊於當日瀏覽台北市交通管制工程處之電子地圖，上開地點
    於當日並非紅線規劃處，且迄今台北市交通管制工程處就該
    地紅線是否私劃仍未回覆，嘉義區監理所台南監理站為本件
    裁決時，伊已於申訴中等語。
四、經查：異議人於93年12月27日16時23分許，將其所有之車牌
    號碼H72─022號機車停放於台北市○○路○段91巷1號旁之巷
    子內之事實，為異議人所不否認，並有採證照片一紙在卷可
    稽。經詳觀該舉發照片，異議人之上揭機車確實停放於劃有
    禁止停車之紅線區，而經本院向台北市交通管制工程處函查
    ，該局於94年9月13日以北市交工程字第09433414600號函覆
    本院稱：旨揭地點（即台北市○○路○段91巷1號前）之紅線
    係本處於93年12月2 日所劃設，因劃設時有車輛停靠無法劃
    設，致有斷續現象，另該處紅線距離中華路1 段道路約36公
    尺，有該函在卷可稽，足認該處之紅線並非如異議人所指稱
    係私設無誤。異議人見上開舉發地點劃有紅線而仍將機車停
    放於該處，其在禁止臨時停車處所停車之違規行為已甚明確
    ，其異議為無理由。
五、原處分機關以異議人在禁止臨時停車處所停車，裁處異議人
    新台幣一千二百元固非無見，惟查異議人於收到舉發單位所
    寄發之前揭舉發違反道路交通管理事件通知單後，曾於94年
    1 月23日向台北市政府警察局中正第一分局交通分隊申訴，
    台北市政府警察局中正第一分局於94年2月2日以北市警中正
    一分交字第09430619700 號函行文予原處分機關、台北市政
    府警察局中正第一分局交通分隊、台北市交通管制工程處及
    異議人，並請台北市交通管制工程處查明台北市○○路○ 段
    91巷1 號前紅線標線是否為該處所劃設，及將調查情形逕復
    異議人、原處份機關台南監理站及該分局，台北市交通管制
    工程處乃於94年3月10日以北市交工程字第09431022900號函
    覆稱：「本市○○路○段91巷1號前（如附照片處）之紅線，
    經查係本處合法列管」等語，此有申訴書及上揭函文附卷可
    稽，足見異議人於本件裁決前確已提出申訴，而無置之不理
    之情形。又查原處分機關所據以裁決之「違反道路交通管理
    事件統一裁罰基準表」，其上規定統一裁罰之基準有四：(1)
    期限內繳納或到案聽候裁決者，處新台幣六百元；(2)到案期
    限十五日內，繳納罰鍰或到案聽候裁決者，處新台幣八百元
    ；(3)逾越應到案期限十五日以上三十日以內，繳納罰鍰或到
    案聽候裁決者，處新台幣一千元；(4)逾越應到案期限三十日
    以上，繳納罰鍰或逕行裁決處罰者，處新台幣一千二百元。
    而查本件舉發違反道路交通管理事件通知單上所載之應到日
    期為94年2月2日，足見異議人係於應到日期前即已提出申訴
    ，此情形實與到案聽候裁決而陳述意見相同，原處分機關於
    為裁決時除應參酌舉發違規事實、違反情節、稽查人員處理
    意見，自應參酌此情形及異議人申訴之意見，然原處分機關
    竟以異議人為依規定自動繳納罰鍰，亦未依規定到案聽候裁
    決，逕行裁決處異議人新台幣一千二百元，尚有未妥。
六、綜上所述，異議人之異議雖無理由，然原處分機關所為之原
    處分既有上述未妥之處，自應由本院撤銷原處分，另審酌舉
    發違規事實、違反情節、上揭舉發單位意見及異議人曾於應
    到案期限前申訴等情形，依道路交通管理處罰條例第56條第
    1項第1款及違反道路交通管理事件統一裁罰基準表之規定，
    裁處異議人新台幣六百元。
據上論斷，應依道路交通案件處理辦法第20條前段，道路交通管
理處罰條例第87條第2項、第56條第1項第1款，裁定如主文。
中　　華　　民　　國　　94　　年　　9 　　月　　20　　日
                  交通法庭法　官　林春鈴
以上正本證明與原本無異
如不服本裁定應於送達後5日內向本院提出抗告狀
 　　                     書記官　羅欣宜
中　　華　　民　　國　　94　　年　　9　　月　　 20　　日
